【裁判字號】    92,台上,7336
【裁判日期】    921225
【裁判案由】    違反槍砲彈藥刀械管制條例等罪
【裁判全文】
最高法院刑事判決                              九十二年度台上字第七三三六號
    上  訴  人  甲○○
右上訴人因違反槍砲彈藥刀械管制條例等罪案件，不服台灣高等法院高雄分院中華民
國九十二年九月三十日第二審判決︵九十二年度上訴字第一五三三號，起訴案號：台
灣高雄地方法院檢察署九十二年度偵字第八八三號︶，提起上訴，本院判決如左：
    主  文
上訴駁回。
    理  由
一違反毒品危害防制條例部分：
按刑事訴訟法第三百七十七條規定，上訴於第三審法院，非以判決違背法令為理由，
不得為之。是提起第三審上訴，應以原判決違背法令為理由，係屬法定要件。如果上
訴理由狀並未依據卷內訴訟資料，具體指摘原判決不適用何種法則或如何適用不當，
或所指摘原判決違法情事，顯與法律規定得為第三審上訴理由之違法情形，不相適合
時，均應認其上訴為違背法律上之程式，予以駁回。本件原判決維持第一審論處上訴
人甲○○連續轉讓第一級毒品，又連續轉讓第二級毒品罪刑之判決，駁回該部分其在
第二審之上訴，已詳敘所憑之證據及認定之理由，並對上訴人否認犯罪之辯詞，如何
不足採信，均已依據卷內資料詳予指駁，從形式上觀察，並無任何違背法令之處。而
證據之取捨及事實之認定，為事實審法院之職權，茍其判斷無違經驗法則或論理法則
，即不能任意指為違法。原判決依憑上訴人於檢察官偵查及第一審審理時之供述，核
與證人張淑芬於警詢、檢察官偵查、原審審理及證人黃凱南於警詢及檢察官偵查時之
證述情節相符，參酌扣案經鑑驗無誤之第一級毒品海洛因、第二級毒品安非他命等證
據調查之結果，綜合研判，認上訴人確有轉讓第一、二級毒品予張淑芬及轉讓第二級
毒品予黃凱南施用之犯行，已詳敘其取捨證據之心證理由，核與採證法則並無違背。
上訴意旨，對於原判決究竟如何違背法令，並未依據卷內資料為具體指摘，徒執陳詞
，稱張淑芬原與其同居，二人無分彼此，黃凱南則是到其住處，見其未施用完之毒品
，自行拿去施用，均非其所轉讓云云，而為事實之爭辯，並對原審採證認事之職權行
使，任意指摘，自非適法之第三審上訴理由，其上訴違背法律上之程式，應予駁回。
二違反槍砲彈藥刀械管制條例部分：
查第三審上訴書狀，應敘述上訴之理由，其未敘述者，得於提起上訴後十日內補提理
由書於原審法院，已逾上述期間，而於第三審法院未判決前仍未提出上訴理由書狀者
，第三審法院應以判決駁回之，刑事訴訟法第三百八十二條第一項、第三百九十五條
後段規定甚明。本件上訴人違反槍砲彈藥刀械管制條例︵寄藏槍枝︶部分，於民國九
十二年十月二十八日提起上訴後，並未敘述理由，迄今逾期已久，於本院未判決前仍
未提出，依上開規定，其上訴自非合法，應予駁回。
據上論結，應依刑事訴訟法第三百九十五條，判決如主文。
中      華      民      國    九十二    年     十二     月    二十五    日
                              最高法院刑事第五庭
                                  審判長法官  謝  家  鶴
                                        法官  洪  文  章
                                        法官  花  滿  堂
                                        法官  陳  世  淙
                                        法官  洪  佳  濱
      右正本證明與原本無異
                                              書  記  官
中      華      民      國    九十三    年      一      月      六      日
                                                                        ｖ


司法院資訊處製作；財團法人民間司法改革基金會備份。
